臺灣臺南地方法院刑事判決　　　　　　 100年度訴字第1297號
公　訴　人　臺灣臺南地方法院檢察署檢察官
被　　　告　張致平
上列被告因違反毒品危害防制條例案件，經檢察官提起公訴（100
年度撤緩毒偵字第108 、109 號），嗣被告於本院準備程序中就
被訴事實為有罪之陳述，經本院告知簡式審判程序之旨，並聽取
被告與公訴人之意見後，合議庭裁定由受命法官獨任進行簡式審
判程序，判決如下：
    主  文
張致平施用第一級毒品，累犯，處有期徒刑捌月，扣案之第一級
毒品海洛因壹包（含包裝袋，檢驗後淨重零點壹肆肆公克）沒收
銷燬之。又施用第一級毒品，累犯，處有期徒刑捌月，扣案之第
一級毒品海洛因壹包（含包裝袋，檢驗後淨重零點零貳伍公克）
沒收銷燬之。應執行有期徒刑壹年貳月，扣案之第一級毒品海洛
因貳包（均含包裝袋，檢驗後淨重分別為零點壹肆肆公克、零點
零貳伍公克）均沒收銷燬之。
    事  實
一、張致平於民國81年間因肅清煙毒條例案件（下稱第1 案），
    經本院以81年度易字第780 號判處有期徒刑6 月確定；另於
    同年間因肅清煙毒條例、違反麻醉藥品管理條例等案件（下
    稱第2 案），經本院以81年度訴字第1506號各判處有期徒刑
    3 年2 月、6 月，應執行有期徒刑3 年6 月確定；再於同年
    間因竊盜、傷害等案件（下稱第3 案），經本院以81年度易
    字第4852號各判處有期徒刑7 月、4 月，應執行有期徒刑10
    月確定，上開案件接續執行，於83年8 月18日縮短刑期假釋
    出監。復於85年間因竊盜案件（下稱第4 案），經本院以85
    年度易字第2561號判處有期徒刑2 年6 月確定；另於同年間
    因違反麻醉藥品管理條例等案件（下稱第5 案），經臺灣高
    等法院臺南分院以86年度上易字第314號判處有期徒刑7月確
    定，並經臺灣高等法院臺南分院以86年度聲字第199號裁定
    ，將第4、5案所犯各罪定應執行刑為有期徒刑2年10月。再
    於86年間因肅清煙毒條例案件（下稱第6案），經本院以86
    年度訴字第954號判處有期徒刑3月4月，並經臺灣高等法院
    臺南分院以86年度上訴字第1853號駁回上訴確定，另經法院
    以裁定撤銷上開第1、2、3案之假釋，執行殘刑，與上開第4
    、5案所犯2罪之應執行刑及第6案接續執行，於90年3月7日
    縮短刑期假釋出監。又於92年間因竊盜2案件（下稱第7、8
    案），經本院以92年度簡字第257號、92 年度易字第1098號
    分別判處有期徒刑4月、1年確定，再經本院以裁定撤銷第1
    至6等案件之假釋，執行殘刑；嗣經本院以96年度聲減字第
    924號裁定，將第3案所犯之罪各減刑為有期徒刑3月15日、2
    月，應執行有期徒刑5月；將第1、2案所犯之罪各減刑為有
    期徒刑3月、1年7月、3月，應執行有期徒刑2年；將第6案所
    犯之罪減刑為有期徒刑1 年8月；將第7、8案所犯之罪各減
    刑為有期徒刑2月、6 月，應執行有期徒刑7月15日，於97年
    2月1日執行完畢。另於92年間因施用毒品案件，經本院以92
    年度毒聲字第1778 號裁定裁定送觀察、勒戒後，認有繼續
    施用毒品之傾向，經本院以92年度毒聲字第2305號裁定令入
    戒治處所施以強制戒治，嗣經本院以93年度毒聲更一字第13
    號裁定停止戒治，所餘戒治期間付保護管束，至93年12月28
    日保護管束期滿未經撤銷，視為強制戒治執行完畢，並經臺
    灣臺南地方法院檢察署檢察官以94年度戒毒偵字第4號為不
    起訴處分確定。猶不知悔改及戒除毒癮，於上開有期徒刑及
    強制戒治執行完畢後5年內，基於施用第1級毒品海洛因之犯
    意，分別為以下犯行：
  (一)於98年4 月21日下午2 、3 時許，在其臺南市○○區○○路
    96號住處，以利用針筒注射之方式，施用海洛因1 次。嗣於
    98年4 月23日下午2 時55分許，在臺南市○○區○○街與龍
    國街交岔路口，為警發現行跡有異而上前盤查，張致平於偵
    辦案件之警員尚未發覺其犯罪行為前，當場交付海洛因1 小
    包（檢驗前淨重0. 153公克，檢驗後淨重0.144 公克），並
    坦承施用毒品犯行，經警徵得其同意採集尿液檢體送驗結果
    ，呈可待因、嗎啡陽性反應。
  (二)於98年5 月18日下午3 時許，在其上址住處，以相同方式，
    施用海洛因1 次。嗣於98年5 月20日下午2 時許，在臺南市
    ○○區○○路627 號14號前，為警發現行跡有異而上前盤查
    ，張致平於偵辦案件之警員尚未發現其犯罪行為前，當場交
    付海洛因1 小包（檢驗前淨重0.033 公克，檢驗後淨重0.02
    5 公克），並坦承施用毒品犯行，經警徵得其同意採集尿液
    檢體送驗結果，呈可待因、嗎啡陽性反應。
二、案經臺南市政府警察局第一分局、第二分局移送臺灣臺南地
    方法院檢察署檢察官偵查起訴。
    理  由
一、本件被告張致平所犯係死刑、無期徒刑、最輕本刑為3 年以
    上有期徒刑以外之罪，其於準備程序中就被訴事實為有罪之
    陳述，經本院告知簡式審判程序之旨，並聽取公訴人及被告
    意見後，合議庭裁定由受命法官獨任進行簡式審判程序，合
    先敘明。
二、訊據被告對於上揭時、地，先後施用第一級毒品海洛因各1
    次之事實，均坦承不諱，而被告為警查獲所採之尿液檢體，
    經送長榮大學以酵素免疫分析法及氣相層析質譜檢驗結果，
    呈現可待因、嗎啡陽性反應，此有長榮大學98年5 月5 日第
    A7-014號、98年6 月1 日第B3-135號確認報告暨臺南市警察
    局第一分局、第二分局偵辦涉嫌毒品危害防制條例案送驗尿
    液及年籍對照表各1 份在卷可參。又被告於98年4 月23日、
    98年5 月20日為警方扣得之白色粉末各1 包，經送檢驗結果
    ，均係第一級毒品海洛因，亦有高雄市立凱旋醫院98年5 月
    4 日高市凱醫驗字第10017 號、98年6 月23日高市凱醫驗字
    第10377 號濫用藥物成品檢驗鑑定書各1 份在卷可憑。足徵
    被告之任意性自白核與事實相符，應堪信為真實，可採為本
    件論罪科刑之依據。是本件事證明確，被告施用第一級毒品
    犯行，洵堪認定，應予依法論科。
三、按海洛因為毒品危害防制條例第2 條第2 項第1 款所稱之第
    一級毒品，不得施用、持有。次按觀察、勒戒或強制戒治執
    行完畢釋放後，5 年內再犯第10條之罪者，應依一般刑事訴
    訟程序予以起訴論罪科刑，此觀諸毒品危害防制條例第20條
    、第23條第2 項規定自明。被告前於92年間因施用毒品案件
    ，經裁定裁定送觀察、勒戒後，認有繼續施用毒品之傾向，
    再經裁定令入戒治處所施以強制戒治，嗣經裁定停止戒治，
    所餘戒治期間付保護管束，至93年12月28日保護管束期滿未
    經撤銷，視為強制戒治執行完畢，並經臺灣臺南地方法院檢
    察署檢察官為不起訴處分確定，有臺灣高等法院被告前案紀
    錄表1 份在卷可參。於前開強制戒治執行完畢釋放後5 年內
    ，本件復分別於98年4 月21日、98年5 月18日，分別施用第
    一級毒品海洛因各1 次，則公訴人予以起訴，尚無不合，本
    院自得依法論科。
四、核被告所為，係犯毒品危害防制條例第10條第1 項之施用第
    一級毒品罪。被告持有第一級毒品後進而施用，其持有之低
    度行為應為施用之高度行為所吸收，故不另論其持有毒品罪
    。被告所犯上開二罪，犯意各別，行為互殊，應予分論併罰
    。被告有事實欄所載之前案紀錄，前於97年2 月1 日執行完
    畢等情，有卷附臺灣高等法院被告前案紀錄表可按，其受有
    期徒刑執行完畢，5 年以內故意再犯有期徒刑以上之罪，為
    累犯，應加重其刑。被告於於98年4 月23日、98年5 月20日
    警方未發覺其施用海洛因之前，主動交出毒品並坦承施用海
    洛因犯行，而願接受裁判之事實，有警詢筆錄可參（詳警一
    卷第2頁、警二卷第1頁），堪認符合自首之要件，均依刑法
    第62條前段之規定，減輕其刑，並先加後減之。本院審酌被
    告前因施用毒品案件，經強制戒治程序，由檢察官不起訴處
    分後，仍不知悛悔，再次施用毒品自戕其身，顯然缺乏戒絕
    毒品之決心，且被告前有竊盜、施用毒品等前科紀錄，素行
    不良，惟念及被告坦承施用第一級毒品之事實，且其行為尚
    未害及他人，並斟酌被告之犯罪動機、手段以及被告之智識
    程度等一切情狀，分別量處如主文所示之刑，並定其應執行
    刑，以示懲儆。另先後經扣案之白色粉末共2包，經送檢驗
    結果均係第一級毒品海洛因之情，已如上述，應依毒品危害
    防制條例第18條第1項前段規定，均宣告沒收銷燬之，至前
    開第一級毒品海洛因之包裝袋包覆毒品，其上顯留有該毒品
    之殘渣，衡情自難與之剝離，亦應整體視之為毒品，連同該
    包裝併予宣告沒收銷燬之；此外，鑑驗耗用之海洛因既已滅
    失，自無庸宣告沒收銷燬之。
據上論斷，應依刑事訴訟法第273 條之1 第1 項、第284 條之1
、第299 條第1 項前段，毒品危害防制條例第10條第1 項、第18
條第1 項前段，刑法第11條、第47條第1 項、第62條前段、第51
條第5 款，判決如主文。
本案經檢察官薛雯文到庭執行職務。
中    華    民    國    100   年    11    月    10    日
                  刑事第三庭    法  官  曾子珍
以上正本證明與原本無異。
如不服本判決，應於收受送達後10日內向本院提出上訴書狀。
中    華    民    國   100    年    11    月    14    日
                                書記官  陳鈺翰
附錄本判決論罪科刑法條全文：
毒品危害防制條例第10條第1項
施用第一級毒品者，處6月以上5年以下有期徒刑。